# 防空异地建设费账务处理

提问人：18754112909 时间：2021-03-03 21:39:10
求助各位大神关于防空异地建设费的账务处理：
如果企业在房屋建筑物转固一段时间后缴纳的防空异地建设费，如何账务处理？如果相关建筑物正在建设中又如何账务处理？

回答人：chenyiwei
建议予以支付时费用化处理。缴纳该费用主要是基于政策的规定，但对房屋建筑物本身而言，该款项的支出并不改变在建工程自身的状态，即使不缴纳，不影响房屋建筑物达到其预定可使用状态。